【裁判字號】    95,裁,2833
【裁判日期】    951221
【裁判案由】    營業稅
【裁判全文】
最  高  行  政  法  院  裁  定
                                     95年度裁字第02833號
上  訴  人  甲○○
訴訟代理人  黃東榮
被 上訴 人  財政部臺北市國稅局
代  表  人  乙○○
上列當事人間因營業稅事件，上訴人對於中華民國94年6月16日
臺北高等行政法院92年度訴字第5476號判決，提起上訴，本院裁
定如下:
    主  文
上訴駁回。
上訴審訴訟費用由上訴人負擔。
    理  由
一、按上訴制度係當事人對不利於其之下級審判決救濟之程序，
    如下級審判決並無不利於該當事人，自無提起上訴請求救濟
    之餘地，故對有利於己之判決提起之上訴，為法律上不應准
    許，該上訴為不合法，應予駁回。次按上訴人提起上訴，其
    目的在於請求廢棄不利部分之原判決，如原判決主文已為上
    訴人全部勝訴之諭知，上訴審無從廢棄原判決而使上訴人受
    到有利之判決，是以原判決是否有利於當事人，係以主文所
    表示之結果為據，如主文所示已獲得全部勝訴，縱判決理由
    有部分不利該當事人之認定，仍不因理由中之敘述而影響。
二、本件上訴人涉嫌未依規定辦理營業登記，擅自以「老盤商工
    作室」名義從事仲介買賣未上市股票，並收取買方買價外加
    1%價額之佣金，計新台幣（下同）3,605萬1,234元（不含稅
    ），漏開發票並漏報銷售額，逃漏營業稅180萬2,562元，案
    經法務部調查局臺北市調查處查獲帳冊憑證乙批，並於民國
    （下同）89年11月1日將相關帳簿憑證12冊移送臺北市稅捐
    稽徵處（下稱市稅處），經市稅處函請上訴人備詢並副知被
    上訴人派員會同審理違章成立，市稅處初查核定補徵營業稅
    180萬2,562元，並按所漏稅額處2倍之罰鍰計360萬5,100元
    （計至百元止）。因營業稅於90年1月1日移由被上訴人辦理
    ，上訴人不服，申請復查結果變更原核定違章金額為3,090
    萬9,084元(含稅)，原核定補徵稅額為147萬1,861元，變更
    原罰鍰處分金額為294萬3,700元。上訴人仍表不服，遂循序
    提起本件行政訴訟，主張：並無任何事證證明上訴人是課稅
    主體，訴外人鄭萬東才是獨資組織之營業主體，為此請判決
    將訴願決定、原處分均撤銷等語。經查原判決審理結果，於
    主文諭知「訴願決定及原處分均撤銷」，核與上訴人聲明請
    求判決結果相符，足見上訴人已獲全部勝訴，雖原判決理由
    以：原處分(復查決定)認定上訴人自89年3月起至8月間以「
    老盤商工作室」名義從事仲介買賣未上市股票，並收取買方
    買價外加1%金額之佣金，漏開發票並漏報銷售額，逃漏營業
    稅部分，固屬有據，然認定上訴人85年至89年2月間亦有從
    事仲介買賣未上市股票收取佣金部分，則於法無據，原處分
    據以認定違章金額為3,090萬9,084元(含稅)，補徵上訴人營
    業稅額147萬1,861元，並據以科處罰鍰294萬3,700元，即於
    法有違等由，據以撤銷訴願決定及原處分。惟原處分機關依
    據原判決意旨重為處分時，如重為處分猶不利於上訴人，上
    訴人仍得對該重為原處分依行政救濟之程序請求救濟，尚非
    無救濟之途徑。揆諸首開說明，本件上訴為不合法，應予裁
    定駁回。
三、依行政訴訟法第249條第1項前段、第104條、民事訴訟法第
    95條、第78條，裁定如主文。
中    華    民    國    95    年    12    月    21    日
                  第四庭審判長法  官  高  啟  燦
                              法  官  黃  璽  君
                              法  官  廖  宏  明
                              法  官  楊  惠  欽
                              法  官  林  樹  埔
以  上  正  本  證  明  與  原  本  無  異
中    華    民    國    95    年    12    月    21    日
                              書記官  彭  秀  玲


司法院資訊處製作；財團法人民間司法改革基金會備份。
